---
title: "Exploratory Analysis (LC Data)"
author: "Victor Duran"
date: "26 de julho de 2016"
output: word_document
---

```{r setup, include=FALSE}

```


Passos para a limpeza do banco 2012-2013

1 - [BN] Substituir ; por ,
2 - [BN] Substituir "","" por ";"
3 - [BN] Substituir ,"" por ";"
4 - [BN] Substituir ' # e & por {vazio}
5 - [BN] Substituir " (aspas e espaço) por apenas " [Iterativamente até acabar]
6 - [BN]Olhar manualmente e consertar a observação id = 4215303
7 - [BN]Olhar manualmente a observação id = 3255505, 2276238, 1480436, 1329073, 1306542, 1238877, 1148494
      Excluído por informações confusas nas últimas variáveis
8 - [BN]Excluir gradualmente """,,,,,,,,,,, ... """,,, 

Passos para a limpeza do banco 2014

1 - [BN] Substituir ";-)" e ";)" por ":)"
2 - [BN] Apagar primeira e última linha que continha infos extras

Passos para a limpeza do banco 2015

1 - [BN] Substituir "," por ";"
2 - [BN] Apagar primeira e última linha que continha infos extras

```{r loading data, echo = TRUE, message = FALSE}

df7.11 <- read.table("c:/Users/Home/Google Drive/Mestrado/UFBA/Paulo/lending club data/Loan2007-2011.csv", sep = ",", header = TRUE)

dim(df7.11)

df12.13 <- read.table("c:/Users/Home/Google Drive/Mestrado/UFBA/Paulo/lending club data/Loan2012-2013 v3.txt", header = TRUE, sep = ";")
dim(df12.13)

table(df12.13[,111])

df14 <- read.table("c:/Users/Home/Google Drive/Mestrado/UFBA/Paulo/lending club data/Loan2014 v2.txt", header = TRUE, sep = ";")
dim(df14)

df15 <- read.table("c:/Users/Home/Google Drive/Mestrado/UFBA/Paulo/lending club data/Loan2015 v3.txt", header = TRUE, sep = ";")
dim(df15)

#Consertando o nome da primeira variável dos bancos para "id"
names(df12.13)[1] <- names(df14)[1] <- names(df15)[1] <- "id"

#Verificando se todos os nomes são iguais
sum((names(df7.11) == names(df12.13)) == (names(df14) == names(df15)))

```


```{r merge, echo = TRUE, message = FALSE}

write.table(df7.11, "c:/Users/Home/Google Drive/Mestrado/UFBA/Paulo/lending club data/loanAll.csv", sep = ";", row.names = FALSE, dec = ".", qmethod = "double")

write.table(df12.13, "c:/Users/Home/Google Drive/Mestrado/UFBA/Paulo/lending club data/loanAll.csv", append = TRUE, sep = ";", row.names = FALSE, col.names = FALSE, dec = ".", qmethod = "double")

write.table(df14, "c:/Users/Home/Google Drive/Mestrado/UFBA/Paulo/lending club data/loanAll.csv", append = TRUE, sep = ";", row.names = FALSE, col.names = FALSE, dec = ".", qmethod = "double")

write.table(df15, "c:/Users/Home/Google Drive/Mestrado/UFBA/Paulo/lending club data/loanAll.csv", append = TRUE, sep = ";", row.names = FALSE, col.names = FALSE, dec = ".", qmethod = "double")

dfAll <- read.table("c:/Users/Home/Google Drive/Mestrado/UFBA/Paulo/lending club data/loanAll.csv", header = TRUE, sep = ";", encoding = "UTF-8")

```



